臺灣桃園地方法院刑事判決　　　　　　　99年度訴字第1060號
公　訴　人　臺灣桃園地方法院檢察署檢察官
被　　　告　劉茂祥
選任辯護人　洪士淵律師
上列被告因妨害風化等案件，經檢察官提起公訴（99年度偵字第
28006 號），本院判決如下︰
    主  文
劉茂祥共同意圖使女子與他人為性交之行為，而容留以營利，處
有期徒刑肆月，如易科罰金，以新臺幣壹仟元折算壹日。又共同
意圖使女子與他人為性交之行為，而容留以營利，處有期徒刑陸
月，如易科罰金，以新臺幣壹仟元折算壹日，扣案之保險套陸拾
枚、避孕藥壹盒、Nokia 廠牌行動電話壹具（含0000000000號
行動電話門號晶片卡壹張）、新臺幣壹仟伍佰元，均沒收。應執
行有期徒刑玖月，如易科罰金，以新臺幣壹仟元折算壹日，扣案
之保險套陸拾枚、避孕藥壹盒、Nokia 廠牌行動電話壹具（含
0000000000號行動電話門號晶片卡壹張）、新臺幣壹仟伍佰元，
均沒收。
    事  實
一、劉茂祥係址設嘉義縣大林鎮○○路583 號（起訴書誤載為嘉
    義縣大林鎮○○路581 號，應予更正）「第一城理容院」之
    負責人，因理容院按摩生意清淡，竟與某真實姓名年籍不詳
    、綽號「阿宏」之成年男子，共同基於使女子與他人為性交
    行為而媒介、容留以營利之犯意，於民國98年7 月26日，由
    「阿宏」將印尼籍成年女子Ａ5 （真實姓名年籍詳卷）搭載
    至上址，再由劉茂祥將之收留在嘉義縣大林鎮○○路581 號
    緊鄰「第一城理容院」之租屋處，遇有男客前至「第一城理
    容院」，即向其等招攬性交易服務，以每次性交易收費新臺
    幣（下同）2,500 元之價格與男客談妥後，即將男客帶往嘉
    義縣大林鎮○○路581 號與Ａ5 從事性交行為，而自98年 7
    月27日起至同年9 月上旬間，媒介、容留成年女子Ａ5 與不
    特定男客為性交之行為，每日約媒介性交易1 、2 次，劉茂
    祥每次從中抽取900 元之報酬後，餘款則交由「阿宏」。復
    另與某真實姓名年籍不詳、綽號「安妮」之成年女子，共同
    基於使女子與他人為性交行為而媒介、容留以營利之犯意，
    於99年10月1 日，由「安妮」將印尼籍成年女子Ａ12（真實
    姓名年籍詳卷）搭載至嘉義縣大林鎮○○路583 號，再由劉
    茂祥將之收留在上開緊鄰「第一城理容院」旁之租屋處，遇
    有男客前至「第一城理容院」，即向其等招攬性交易服務，
    以每次性交易收費2,500 元之價格與男客談妥後，即將男客
    帶往嘉義縣大林鎮○○路581 號與Ａ12從事性交行為，而自
    99年10月1 日起至同年10月28日間，媒介、容留成年女子Ａ
    12與不特定男客為性交之行為，總計媒介性交易31次，劉茂
    祥每次從中抽取1,500 元之報酬後，餘款則由Ａ12取得。嗣
    於99年10月28日下午2 時30分許，為警持搜索票至嘉義縣大
    林鎮○○路583 號、581 號搜索，當場扣得劉茂祥所有之保
    險套63枚、避孕藥1 盒、現金1,500 元、Nokia 廠牌行動電
    話1 具（含0000000000號行動電話門號晶片卡1 張）、Sams
    -ung廠牌行動電話1 具（含0000000000號行動電話門號晶片
    卡1 張）、Digital Mouile廠牌行動電話1 具（含00000000
    00號、0000000000號行動電話門號晶片卡各1 張）、鐵捲門
    遙控器1 個、面額4 萬元之本票1 張，及Ａ12所有之記帳手
    冊1 本、保險套9 個，而查獲上情。
二、案經桃園縣政府警察局楊梅分局報告臺灣桃園地方法院檢察
    署檢察官偵查起訴。
    理  由
壹、證據能力部分：
一、按被告以外之人於審判外之言詞或書面陳述，除法律有規定
    者外，不得作為證據，刑事訴訟法第159 條第1 項定有明文
    ，睽其立法本旨係以證人於審判外之言詞或書面陳述，屬於
    傳聞證據，此項證據，當事人無從直接對於原供述者加以詰
    問，以擔保其真實性，法院亦無從直接接觸證人而審酌其證
    言之憑信性，違背直接審理及言詞審理之原則，除具有必要
    性及信用性情況之除外者外，原則上不認其有容許性，自不
    具證據能力，然倘法院已經依據當事人聲請傳喚證人到庭接
    受檢辯雙方之交互詰問，則法院既已透過直接、言詞審理方
    式檢驗過該證人之前之證詞，當事人之反對詰問權亦已受到
    保障得以完全行使之情況下，該等審判外證據除有其他法定
    事由（例如：非基於國家公權力正當行使所取得或私人非法
    取得等，而有害公共利益，即以一般證據排除法則為判斷）
    ，應認該審判外供述已得透過審判程式之詰問檢驗，而取得
    作為證據之資格，亦即其審判外供述與審判中供述相符部分
    ，顯然已經構成具備可信之特別情狀，當然有證據資格（實
    務上之作用常為引用該等陳述與審判中陳述相符，強化該證
    人供述之可信度），其不符部分，作為檢視審判中所為供述
    可信與否之彈劾證據，當無不許之理，甚者，其不符部分倘
    係於司法警察、檢察事務官調查中之供述，作為認定被告犯
    罪與否或不構成犯罪與否之證據，亦僅需依照刑事訴訟法第
    159 條之2 規定，斟酌其審判外供述作成外部環境、製作過
    程、內容、功能等情況認為之前供述較為可信，即可取得證
    據資格，而作為認定事實之證據資格（最高法院94年度台上
    字第2507號、95年度台上字第2515號判決意旨參照）。查證
    人Ａ5 、Ａ12業於本院審判期日到庭以證人身分具結，經檢
    辯雙方行交互詰問程序，透過直接、言詞審理方式檢驗其之
    前之證詞，準此，Ａ5 、Ａ12於警詢所為之陳述，自取得作
    為證據之資格，而有證據能力。
二、次按被告以外之人於偵查中向檢察官所為之陳述，除顯有不
    可信之情況者外，得為證據，刑事訴訟法第159 條之1 第 2
    項定有明文。偵查中對被告以外之人所為之偵查筆錄，或被
    告以外之人向檢察官所提之書面陳述，性質上均屬傳聞證據
    。惟現階段刑事訴訟法規定檢察官代表國家偵查犯罪、實施
    公訴，依法其有訊問被告、證人及鑑定人之權，證人、鑑定
    人且須具結，而實務運作時，檢察官偵查中向被告以外之人
    所取得之陳述，原則上均能遵守法律規定，不致違法取供，
    其可信度極高。經查證人Ａ5 、Ａ12在臺灣桃園地方法院檢
    察署檢察官偵查中所為之證述，性質上雖屬傳聞證據，惟係
    偵查中向檢察官所為，並經具結，證人Ａ5 、Ａ12未曾提及
    檢察官在偵訊時有任何強暴、脅迫、詐欺、利誘等以不正方
    法取供之情，其陳述時之心理狀況健全、並無受外力干擾，
    且證人Ａ5 、Ａ12業於本案審判中到庭依人證之調查程序具
    結作證，且均經被告及其辯護人就渠等陳述行使對質詰問權
    ，觀諸偵訊筆錄之記載形式，本院亦查無檢察官在上開偵訊
    時有任何以不正方法訊問，而有違反陳述者之自由意志等顯
    有不可信之情況，衡諸上開規定，自均具有證據能力。
三、第按「被告以外之人於審判外之陳述，雖不符刑事訴訟法第
    159 條之1 至第159 條之4 之規定，而經當事人於審判程序
    同意作為證據，法院審酌該言詞陳述或書面陳述作成時之情
    況，認為適當者，亦得為證據。當事人、代理人或辯護人於
    法院調查證據時，知有刑事訴訟法第159 條第1 項不得為證
    據之情形，而未於言詞辯論終結前聲明異議者，視為有前項
    之同意。」，刑事訴訟法第159 條之5 亦有明定。查本判決
    所引用以下審判外作成之相關供述證據，公訴人、被告及辯
    護人於本院準備程序、審判期日均表示無意見而不予爭執，
    亦未於言詞辯論終結前聲明異議，本院審酌上開證據資料製
    作時之情況，尚無違法取得及證明力明顯過低之瑕疵，認以
    之作為證據應屬適當，而其餘所依憑判斷之非供述證據，本
    院亦查無有何違反法定程序取得之情形，且上開各該證據均
    經本院於審判期日依法進行證據之調查、辯論，被告於訴訟
    上之防禦權，已受保障，故上開證據資料均有證據能力。
貳、實體部分：
一、上揭犯罪事實，業據被告劉茂祥於本院訊問、審理時坦承不
    諱（見本院卷第7 頁背面、第26頁），核與證人Ａ5 、Ａ12
    指證之情節（見偵查卷第24頁、第28頁、第56頁、第79至80
    頁，本院卷第59頁背面、第123 頁、第125 頁背面）大致相
    符，並有查獲現場照片18張（見偵查卷第26頁、第31至33頁
    、第35頁、第38頁）、Ａ12之記帳手冊1 本（見偵查卷第30
    頁）、桃園縣政府警察局楊梅分局搜索扣押筆錄、扣押物品
    目錄表暨扣押物品清單等證附卷可稽（見偵查卷第40至42頁
    、第45至47頁、第91頁），足認被告任意性之自白與事實相
    符，應值採信。本案事證已經明確，其犯行堪以認定，應予
    依法論科。
二、論罪科刑：
(一)、核被告所為，係犯刑法第231 條第1 項前段之意圖使女子與
    他人為性交之行為而容留以營利罪。被告媒介後進而容留女
    子與他人為性交之行為，其媒介之低度行為，應為容留之高
    度行為所吸收，不另論罪。被告與某真實姓名不詳、綽號「
    阿宏」之成年男子間，就容留Ａ5 與他人為性交之行為以營
    利之犯行，有犯意聯絡與行為分擔，應論以共同正犯。被告
    與某真實姓名不詳、綽號「安妮」之成年女子間，就容留Ａ
    12與他人為性交之行為以營利之犯行，亦有犯意聯絡與行為
    分擔，同應論以共同正犯。檢察官認被告所為係涉犯刑法第
    231 條之1 第1 項之意圖營利，以監控、違反本人意願之方
    法，使女子與他人為性交行為罪嫌及人口販運防制法第31條
    第1 項之意圖營利，利用不當債務拘束或他人難以求助之處
    境，使人從事性交易罪嫌，尚有誤會（詳見後述），惟因起
    訴之社會基本事實相同，本院自得依法變更起訴法條並予審
    判。又刑事法若干犯罪行為態樣，本質上原具有反覆、延續
    實行之特徵，立法時乃予特別歸類，定為犯罪構成要件之行
    為要素，學理上稱為「集合犯」，凡職業性、營業性或收集
    性等具有重複特質之犯罪，例如經營、從事業務、收集、販
    賣、製造、散布等行為，均屬之，是故，如行為人係基於概
    括犯意，在密切接近之一定時、地，多次反覆實行相同之犯
    罪行為，倘依社會通念，於客觀上認為符合一個反覆、延續
    性之行為觀念者，於刑法評價上，即應僅成立一罪。本件被
    告所犯妨害風化罪之媒介、容留性交以營利之行為，是以營
    業牟利為其基本行為態樣，本質上即具有反覆為相同行為之
    業務性質，於刑法評價上自應僅成立一個集合犯，而包括的
    論以一罪，是被告自98年7 月27日起至98年9 月上旬間，反
    覆、密接、多次地媒介、容留Ａ5 與不特定男客從事性交行
    為，以及被告自99年10月1 日起至99年10月28日止，反覆、
    密接、多次地媒介、容留Ａ12與不特定男客從事性交行為，
    本質上乃具有反覆、延續之特質，是於刑法評價上，應認均
    係集合多數犯罪行為而各成立一罪。被告所犯上開二個意圖
    使女子與他人為性交之行為而容留以營利罪，犯意各別，行
    為互殊，應予分論併罰。
(二)、爰審酌被告藉經營「理容院」之便，暗中從事媒介、容留女
    子與他人為性交行為以營利，敗壞社會善良風俗，且被告前
    於99年1 月間因妨害風化案件，甫經臺灣嘉義地方法院檢察
    署檢察官於99年2 月22日以99年度偵字第905 號為緩起訴處
    分確定，此有臺灣高等法院被告前案紀錄表及上開緩起訴處
    分書各1 份附卷可參，雖不構成累犯，然其前已有妨害風化
    之前案紀錄，詎猶不知悔改，復於99年10月間再犯本件相同
    性質之容留Ａ12與他人為性交行為以營利之犯行，助長性交
    易歪風，應予非難，兼衡其犯罪之動機、目的、生活狀況、
    智識程度與犯後坦承犯行等一切情狀，分別量處如主文所示
    之刑，及諭知易科罰金之折算標準，併依刑法第51條第5 款
    規定定其應執行之刑及諭知易科罰金之折算標準。
(三)、扣案之險套63枚、避孕藥1 盒、Nokia 廠牌行動電話1 具（
    含0000000000號行動電話門號晶片卡1 張），為被告所有，
    供其犯本件妨害風化罪所用之物，扣案之現金1,500 元，則
    為被告所有，因本件犯罪所得之物，此據被告陳明在卷（見
    偵查卷第12頁背面至13頁），均應依刑法第38條第1 項第 2
    款規定宣告沒收。至於扣案之鐵捲門遙控器1 個，僅係供被
    告出入所用之物，另扣案之Samsung 廠牌行動電話1 具（含
    0000000000號行動電話門號晶片卡1 張）、Digital Mouile
    廠牌行動電話1 具（含0000000000號、0000000000號行動電
    話門號晶片卡各1 張）、面額4 萬元之本票1 張，經核與本
    件犯行尚無直接關聯，尚難認係供本件犯罪所用之物，亦非
    屬違禁物，爰均不予宣告沒收。至於扣案之保險套9 枚、記
    帳手冊1 本，乃Ａ12所有，此經被告、Ａ12於警詢陳述在卷
    （見偵查卷第12頁背面至13頁、第28頁），顯非被告所有之
    物，亦非屬違禁物，自不得於本案宣告沒收，附此敘明。
三、不另為無罪諭知之部分：
(一)、公訴意旨另以：被告與真實姓名年籍不詳綽號「阿宏」之男
    子、綽號「莎莉」之印尼籍女子，共同基於意圖營利，以監
    控行動、違反本人意願方法使女子與他人從事性交行為之犯
    意，由「莎莉」在印尼尋找年輕貌美之印尼籍女子，向其誆
    稱可為之介紹來台擔任卡拉ＯＫ小姐，於98年7 月26日，將
    印尼籍女子Ａ5 引進來台。嗣Ａ5 來台後，即由「阿宏」親
    自前往桃園國際機場接機，並將Ａ5 帶至嘉義縣大林鎮○○
    路581 號交予被告，被告即以反鎖門鎖、扣留Ａ5 電話，禁
    止對外聯繫及禁止外出之方式監控並限制Ａ5 行動自由，強
    迫Ａ5 需無償與300 位男客進行性交易以償付來台費用之不
    當債務約束，且利用Ａ5 不諳國語、身處異國人生地不熟，
    文化語言不通，且怕事後遭報復之心理，另提供避孕藥給Ａ
    5 服用，使Ａ5 月經不來，得以每日從事性交易，使Ａ5 自
    98年7 月27日起歷經1 個半月時間，與他人從事性交易達80
    次，且分文未得。後因Ａ5 不堪遭被告強迫賣淫又分文未得
    之苦，趁被告攜同在「第一城理容院」賣淫之綽號「美美」
    女子與Ａ5 一起至高雄找其太太，在超商購物之際，由「美
    美」幫忙阻擋被告太太，趁機逃離被告之監控。復與綽號「
    安妮」之印尼籍女子，共同基於意圖營利，以監控行動、違
    反本人意願方法使女子與他人從事性交行為之犯意，由「安
    妮」在印尼尋找年輕貌美之印尼籍女子，向其誆稱可為之介
    紹來台擔任卡拉ＯＫ小姐，於99年1 月26日，將印尼籍女子
    Ａ12引進來台。嗣Ａ12來台後，即由「安妮」親自前往桃園
    國際機場接機，並將Ａ12護照扣留帶至某處ＫＴＶ坐檯陪酒
    ，歷時8 個月，Ａ12分文未獲，嗣後於99年10月1 日，「安
    妮」即將Ａ12帶至嘉義縣大林鎮○○路581 號交給被告，被
    告即以反鎖門鎖、禁止對外聯繫及禁止外出之方式監控並限
    制Ａ12行動自由，且利用Ａ12不諳國語、身處異國人生地不
    熟，文化語言不通，無法求助之情境，提供避孕藥給Ａ12服
    用，使Ａ12月經不來，得以每日從事性交易，自99年10月 1
    日起至同年10月28日止，以每40分鐘收取2,500 元，由Ａ12
    取得1,000 元之代價與他人從事性交易達31次。因認被告所
    為涉犯刑法第231 條之1 第1 項之意圖營利，以監控、違反
    本人意願之方法，使女子與他人為性交行為罪嫌，及人口販
    運防制法第31條第1 項之意圖營利，利用不當債務拘束或他
    人難以求助之處境，使人從事性交易罪嫌。
(二)、按犯罪事實應依證據認定之，無證據不得認定犯罪事實；不
    能證明被告犯罪者，應諭知無罪之判決，刑事訴訟法第 154
    條第2項、第301 條第1項分別定有明文。又事實之認定，應
    憑證據，如未能發現相當證據，或證據不足以證明，自不能
    以推測或擬制之方法，為裁判基礎；且認定不利於被告之事
    實須依積極證據，苟積極證據不足為不利於被告事實之認定
    時，即應為有利於被告之認定；另認定犯罪事實所憑之證據
    ，雖不以直接證據為限，間接證據亦包括在內，然而無論係
    直接證據或間接證據，其為訴訟上之證明，須於通常一般之
    人均不致有所懷疑，而得確信其為真實之程度者，始得據為
    有罪之認定，倘其證明尚未達到此一程度，而有合理性之懷
    疑存在，無從使事實審法院得有罪之確信時，即應由法院為
    諭知被告無罪之判決（最高法院40年度台上字第86號、30年
    度台上字第816 號、76年度台上字第4986號判例意旨可資參
    照）。況檢察官就被告犯罪事實，應負舉證責任，並指出證
    明之方法，刑事訴訟法第161 條第1 項亦有明定，是檢察官
    對於起訴之犯罪事實，應負提出證據及說服之實質舉證責任
    ，倘其所提出之證據，不足為被告有罪之積極證明，或其指
    出證明之方法，無從說服法院以形成被告有罪之心證，基於
    無罪推定之原則，自應為被告無罪判決之諭知（最高法院92
    年度台上字第128 號判例意旨參照）。
(三)、又告訴人之告訴，係以使被告受刑事訴追為目的，是其陳述
    是否與事實相符，仍應調查其他證據，以資審認；如被害人
    之陳述，尚有瑕疵，且與事實不相符，則在未究明前，遽採
    為論罪科刑之根據，即難認為適法（最高法院著有52年度台
    上字第1300號判例、61年度台上字第3099號判例意旨參照）
    。再按被害人之為證人，與通常一般第三人之為證人不侔。
    被害人就被害經過所為之陳述，其目的在於使被告受刑事訴
    追處罰，與被告處於絕對相反之立場，其陳述或不免渲染、
    誇大。是被害人縱立於證人地位具結而為指證、陳述，其供
    述證據之證明力仍較與被告無利害關係之一般證人之陳述為
    薄弱。從而，被害人就被害經過之陳述，除須無瑕疵可指，
    且須就其他方面調查又與事實相符，亦即仍應調查其他補強
    證據以擔保其指證、陳述確有相當之真實性，而為通常一般
    人均不致有所懷疑者，始得採為論罪科刑之依據，非謂被害
    人已踐行人證之調查程序，即得恝置其他補強證據不論，逕
    以其指證、陳述作為有罪判決之唯一證據，最高法院業著有
    95年度台上字第6017號判決闡述甚明。 
(四)、公訴人認被告涉犯刑法第231 條之1 第1 項之意圖營利，以
    監控、違反本人意願之方法，使女子與他人為性交行為罪嫌
    ，及人口販運防制法第31條第1 項之意圖營利，利用不當債
    務拘束或他人難以求助之處境，使人從事性交易罪嫌，無非
    係以證人即告訴人Ａ5 、Ａ12之指述，以及在前開處所為警
    搜索扣得被告所有之保險套63枚、避孕藥1 盒、現金 1,500
    元、Nokia 廠牌行動電話1 具（含0000000000號行動電話門
    號晶片卡1 張）、Samsung 廠牌行動電話1 具（含00000000
    00號行動電話門號晶片卡1 張）、Digital Mouile廠牌行動
    電話1 具（含0000000000號、0000000000號行動電話門號晶
    片卡各1 張）、鐵捲門遙控器1 個、面額4 萬元之本票1 張
    ，及Ａ12所有之記帳手冊1 本、保險套9 個等物為主要依據
    。
(五)、訊據被告堅決否認有何意圖營利以監控、違反本人意願之方
    法使女子與他人為性交行為及人口販運之犯行，辯稱：其雖
    有媒介、收留Ａ5 、Ａ12與男子為性交易，但Ａ5 、Ａ12都
    是出於自願賣淫，並未限制渠等行動自由，亦未反鎖大門或
    在住處加裝鐵窗等語。經查：
(1)、證人即告訴人Ａ5 、Ａ12固於警詢、偵訊中均指稱：遭被告
    控制在上開屋內賣淫，該處鐵捲門被鎖住，1 樓沒有窗戶、
    2 樓以上之窗戶都裝上鐵窗，無法自由離開云云（見偵查卷
    第19頁、第23頁背面、第29頁、第57頁、第81頁），然證人
    Ａ5 於本院審理時則改稱：上開房屋門、窗沒有上鎖，沒說
    過該處樓下的門是關起來的等語（見本院卷第60頁、第 161
    頁背面），證人Ａ12於本院審理時亦改稱：其接待客人時，
    鐵捲門雖有關上但沒有上鎖，客人做完性交易後，會幫客人
    打開裡面另一道電動門，用按的，鐵門就會打開，客人則自
    己打開外面的鐵捲門走，因為門沒有鎖上等語（見本院卷第
    131 頁背面至132 頁、第165 頁、第165 頁背面），且其等
    於本院審理時均證稱：被告有交代每次性交易結束後，須送
    客人下樓，而客人自己會拉開鐵捲門出去，有目睹客人走出
    房屋等語明確（見本院卷第132 頁、第132 頁背面、第 162
    頁、第162 頁背面、第164 頁背面、第165 頁），是證人Ａ
    5 、Ａ12對於居住於上開被告租屋處所時，該處門窗是否上
    鎖，有無遭被告以控制行動自由之方式脅迫賣淫之重要情節
    ，其前後供述顯有矛盾不一之情，則其等指述是否可信，容
    屬有疑。
(2)、又證人Ａ5 、Ａ12固於警詢、偵訊中另指稱：被告有提供避
    孕藥供其等服用，使其等月經不來云云（見偵查卷第29頁、
    第57頁、第80頁），惟證人Ａ5 於本院審理時則證稱：老闆
    （即被告）給我避孕藥時，沒有叫我馬上吃，第一次吃避孕
    藥時，老闆不在身邊，老闆也沒有勉強我，吃避孕藥是怕性
    交易時會懷孕等語（見本院卷第163 頁、第163 頁背面），
    證人Ａ12於本院審理時亦證稱：老闆即被告沒有在旁邊監視
    我是否吃下避孕藥，老闆也沒有說如果不吃避孕藥，他要對
    我如何，老闆說在嘉義那邊只有我一個小姐工作，如果我不
    吃避孕藥，月經就會來，客人來時，就沒有其他小姐可以接
    待，而且要是我月經來了，沒有工作，就沒有錢賺等語明確
    （見本院卷第129 頁），足認被告並未脅迫告訴人Ａ5 、Ａ
    12服用避孕藥，告訴人Ａ5 、Ａ12均是出於自願為之，甚且
    ，告訴人Ａ12更是擔心如遇月經來潮，無法接待男客，即無
    法賺錢，顯見告訴人Ａ12寧可服用避孕藥使月經不來，減少
    休息機會，亦欲與男客為性交易，以增加收入甚明。
(3)、再者，告訴人Ａ5 、Ａ12居住上開租屋處時，均未曾向被告
    表示拒絕與男客為性交易之意思，此經其等證述明確（見偵
    查卷第19頁背面、第28頁背面、第81頁）。證人Ａ5 並證稱
    ：被告有辦理行動電話門號供其撥打給印尼家人，聯絡次數
    超過5 次以上等語（見本院卷第59頁背面、第65頁背面、第
    68頁背面），是證人Ａ5 於居住上開房屋期間顯非無與親友
    聯繫之管道、機會，果證人Ａ5 確遭被告監控行動、脅迫賣
    淫，衡諸常情，被告應不可能主動提供證人Ａ5 行動電話供
    其與外界自由聯絡，且縱被告當時在場監督其使用電話，亦
    可直接以印尼語向其親友尋求協助，然證人Ａ5 卻捨此不為
    ，準此以觀，其所稱遭被告控制行動、脅迫賣淫之指述是否
    可採，顯非無疑。參以證人Ａ5 、Ａ12於本院審理時均證稱
    ：被告有交代每次性交易結束後，須送客人下樓，客人自己
    會拉開鐵捲門出去，有目睹客人走出房屋等情（見本院卷第
    132 頁、第132 頁背面、第162 頁、第162 頁背面、第 164
    頁背面、第165 頁），而上開房屋緊鄰馬路，「第一城理容
    院」旁更設有店家當舖，此有查獲現場照片8 張附卷可佐（
    見偵查卷第26頁），並據證人Ａ5 證稱：上開房屋鐵捲門開
    啟後即係大馬路等語明確（見本院卷第164 頁），且告訴人
    Ａ5 入境臺灣之前曾任空中小姐，可用英文與人溝通對話，
    告訴人Ａ12於99年1 月26日即入境臺灣，曾在卡拉ＯＫ工作
    約8 個月，工作期間需陪店內客人唱歌、聊天，自具有基本
    程度之中文聽說能力，嗣居住上址房屋期間，亦由本人親自
    保管護照等情，亦據其等分別證述明確（見偵查卷第55頁，
    本院卷第163 頁背面、第121 頁背面至122 頁背面、第123
    頁背面），是果若告訴人Ａ5 、Ａ12確有行動受被告監控、
    遭被告脅迫賣淫之情事，其等自可於每日每次性交易結束後
    ，彼時被告並不在場，而客人走出房屋時一同離開，或趁機
    向客人、馬路上往來之人車、店家大聲呼救，然其等卻均僅
    目送客人離開，別無任何求救舉止，實難認有行動遭監控、
    受脅迫賣淫或難以求助之情。甚且，告訴人Ａ5 離開上址房
    屋後，非但未向任何人求援表示曾遭脅迫賣淫，反在綽號「
    坤哥」、「Diana 」等友人之安排下，輾轉至新北市三重區
    、中和區各飯店、旅館繼續從事賣淫之工作，嗣於98年12月
    11日晚上9 時30分許，在新北市永和區之某旅館遭警察查獲
    其與男客為性交易一節，同據證人Ａ5 供陳屬實（見偵查卷
    第18頁背面、第20至22頁，本院卷第66頁背面至67頁背面）
    ，則其指稱係遭被告脅迫賣淫云云，卻從未向警方報案，反
    繼續從事賣淫工作，亦與常情有違，實難遽信。另告訴人Ａ
    12與被告一同為警查獲時，於已知悉來者為警察之際，亦僅
    表明其在接客，未曾向警方表達求助之意一節，亦據證人鄭
    宇詔即本案查獲警員於本院審理時證述詳實（見本院卷第71
    頁、第72頁背面至73頁），此顯與一般行動自由受控制、遭
    脅迫賣淫之受害者，於終能得見警察時，理當大聲呼救，而
    非神色自若自承在接客之情狀迥異，是被告辯稱Ａ5、 Ａ12
    是出於自願賣淫，未限制其等行動自由等語，尚非全然不可
    採信。
(4)、證人Ａ5 雖另指稱：到上開房屋第2 天後，被告就說要其接
    滿300 個客人，有看到一位名叫「美美」的印尼籍女子與其
    一樣被關在房子裡賣淫，不能自由進出，不能對外聯繫，「
    美美」也要在該處接300 個客人後才能拿到錢，嗣後在「美
    美」協助下，始於被告帶同其等至高雄探望太太之機會趁隙
    逃跑云云（見偵查卷第19頁、第19頁背面、第20頁、第80至
    81頁），並證稱：「美美」就是本院卷附Novita Sarso護照
    影本上之該女子等語（見本院卷第164 頁背面、第172 頁）
    ，惟證人Ａ5 係持觀光簽證之方式欲入境臺灣工作，其明知
    持觀光簽證在臺停留期限僅3 個月，且辦理入境之相關費用
    事前均分文未付，而係計畫以入臺工作之薪資償還，業經證
    人Ａ5 證述在卷（見本院卷第58頁、第62頁背面、第69頁背
    面），顯然證人Ａ5 確悉其來臺後須償還前開費用，然證人
    Ａ5 對於在上開房屋處與男客性交易後竟未取得報酬一事甚
    為不滿，屢次指稱：我都沒有分到錢，沒有得到薪水，沒有
    得到錢等語（見偵查卷第20頁，本院卷第59頁背面），亦不
    無因認其所付入臺費用過高，因而挾怨誣攀之可能。再者，
    被告就所涉容留Novita Sarso即「美美」與人為性交行為以
    營利之犯行，業經臺灣桃園地方法院檢察署檢察官以99年度
    偵字第905 號為緩起訴處分確定，有該處分書1 份存卷可按
    （見偵查卷第86至87頁），是該案偵查檢察官調查事證後，
    認被告所為，僅構成刑法第231 條第1 項前段之意圖使女子
    與他人為性交之行為而容留以營利罪，顯未認定被告有何脅
    迫Novita Sarso即「美美」賣淫之情事，況果「美美」確係
    遭被告脅迫賣淫，何以其竟未趁隙逃跑，亦與常情不符，益
    見證人Ａ5 所稱遭被告控制行動、脅迫賣淫、須接客300 個
    客人之指述，應非事實。
(5)、至於證人鄭宇詔固於本院審理時證稱：其至嘉義縣大林鎮○
    ○路581 號執行搜索時，該處兩道鐵門均無法打開，是被告
    持鑰匙先打開第一道鐵門，再用遙控器開啟第二道鐵捲門，
    進入屋內後，無法自裡面打開鐵捲門，亦無法從內側打開第
    一道鐵門，該處房屋2 、3 樓之鐵窗均上鎖無法打開等語（
    見本院卷第70頁背面至72頁背面、第73頁），惟此與證人Ａ
    5 於本院審理時證稱：上開房屋門、窗沒有上鎖等語（見本
    院卷第60頁面），及證人Ａ12於本院審理時證稱：其接待客
    人時，鐵捲門雖有關上但沒有上鎖，客人做完性交易後，會
    幫客人打開裡面另一道電動門，用按的，鐵門就會打開，客
    人則自己打開外面的鐵捲門走，因為門沒有鎖上等語（見本
    院卷第131 頁背面至132 頁、第165 頁、第165 頁背面）已
    有不符，再觀諸現場查獲照片所示（見偵查卷第34頁、36至
    37頁），雖可見上開房屋有裝設鐵窗，惟窗戶之窗櫺、鎖頭
    均已見鏽蝕斑斑之情，顯係經年累月經風雨、日曬造成之故
    ，該鐵窗、鎖頭當非被告新近所加裝，是尚難以證人鄭宇詔
    前揭證述逕採為不利被告之認定。
(六)、綜上所述，證人Ａ5 、Ａ12前揭指述既有上開瑕疵可指而難
    以採信，且無其他證據足以佐證其等所述為真，揆諸前揭說
    明，自難僅以證人Ａ5 、Ａ12之證述逕採為對被告不利之認
    定。此外，復查無其他積極證據足資證明被告有何公訴人所
    指之上述犯行，此部分應屬不能證明被告犯罪，惟因公訴人
    認被告此部分所為與前開經論罪科刑部分有實質上一罪關係
    ，爰不另為無罪之諭知，附此敘明。
據上論斷，應依刑事訴訟法第299 條第1 項前段、第300 條，刑
法第231 條第1 項前段、第41條第1 項前段、第8 項、第38條第
1 項第2 款、第51條第5 款，刑法施行法第1 條之1 第1 項、第
2項 但書，判決如主文。
本案經檢察官張聰耀到庭執行職務。
中    華    民    國    100    年     6    月    2    日
                  刑事第五庭  審判長法  官  潘政宏
                                    法  官  張詠惠
                                    法  官  劉淑玲
以上正本證明與原本無異。
如不服本判決應於收受判決後10日內向本院提出上訴書狀，並應
敘述具體理由。其未敘述上訴理由者，應於上訴期間屆滿後20日
內向本院補提理由書（均須按他造當事人之人數附繕本）「切勿
逕送上級法院」。
                                    書記官  許婉茹
中    華    民    國   100    年    6     月     9    日
附錄本案論罪科刑依據之法條：
刑法第231 條：
意圖使男女與他人為性交或猥褻之行為，而引誘、容留或媒介以
營利者，處5 年以下有期徒刑，得併科10萬元以下罰金。以詐術
犯之者，亦同。
公務員包庇他人犯前項之罪者，依前項之規定加重其刑至二分之
一。